臺灣苗栗地方法院民事裁定　　　　　　　100年度護字第165號
聲　請　人　苗栗縣政府
法定代理人　劉政鴻
相　對　人　M941101　 .
法定代理人　M941101F　.
上列聲請人聲請延長安置事件，本院裁定如下：
    主  文
受安置人M941101（真實姓名年籍均詳卷）自民國一百年十月十
七日起繼續安置個月。
聲請程序費用新臺幣壹仟元由聲請人負擔。
    理  由
一、按兒童及少年有下列各款情形之一，非立即給予保護、安置
    或為其他處置，其生命、身體或自由有立即之危險或有危險
    之虞者，直轄市、縣（市）主管機關應予緊急保護、安置或
    為其他必要之處置：一、兒童及少年未受適當之養育或照顧
    。二、兒童及少年有立即接受診治之必要，而未就醫者。三
    、兒童及少年遭遺棄、身心虐待、買賣、質押，被強迫或引
    誘從事不正當之行為或工作者。四、兒童及少年遭受其他迫
    害，非立即安置難以有效保護者；緊急安置不得超過72小時
    ，非72小時以上之安置不足以保護兒童及少年者，得聲請法
    院裁定繼續安置。繼續安置以3 個月為限；必要時，得聲請
    法院裁定延長之，兒童及少年福利法第36條第1 項、第37條
    第2 項分別定有明文。
二、聲請意旨略以：聲請人依法為兒童及少年福利主管機關，於
    民國94年11月10日接獲鈞院通報，受安置人父因竊盜累犯將
    被羈押，受安置人僅年約2 歲，無相關親屬協助照顧。經聲
    請人調查訪視，確實有兒少保護議題，故開案列入輔導；後
    受安置人遭受安置人父嚴重疏忽影響生活、就學與衛生等基
    本權益，遂於100 年4 月13日依兒童及少年福利法緊急安置
    受安置人，並聲請鈞院裁定繼續安置在案。前開安置期間，
    聲請人委託財團法人臺灣兒童暨家庭扶助基金會苗栗分事務
    所進行家庭處遇，依據兒童保護個案安置評估報告顯示，未
    見改善效果：(一)受安置人父患有急症無法投入穩定就業，自
    身生活亦面臨困境，生活僅靠政府津貼補助且居無定所，未
    能以案主穩定適切的生活照顧及品質：1.受安置人父患有「
    主動脈瘤剝離」，血管璧薄弱，如遇血壓升高恐有血管爆開
    之危機，雖後續多次進入醫院就醫治療，但配合診療狀況不
    佳，顯示其忽視自我照顧，對自身健康之不重視。2.就居住
    環境方面，原租屋已不便續租，舊厝則斷水斷電不適人居，
    受安置人流離失所：受安置人父與西湖鄉租屋處之房東（林
    先生) 已未有來往，亦無法繼續居住；原後龍鎮海寶里渡船
    頭之老厝也已斷水斷電、交通便利性低，無法居住。受安置
    人父以遊民型態生活，輛導期間多於寺廟內或是廢棄老厝中
    ，未有穩定住所可供遮風避雨。3.在經濟方面，受安置人父
    生活僅仰賴社會福利津貼，勉強餬口：受安置人無工作，生
    活僅靠身心障礙補助三千元度日，加上菸癮習慣，生活困頓
    僅能勉強維持自身生計，評估無法提供受安置人生活照顧所
    需。(二)受安置人7 月24日再度因毒品案件於入苗栗看守所羈
    押，後續恐須入監服刑且惡習未改，難以給予受安置人良好
    示範，親子關係不佳：1.受安置人父早年即有多次因吸毒、
    竊盜入獄服刑之記錄，99年10月1 日假釋出獄，起初有積極
    照顧意願，於4 個月後順利將受安置人接返照顧，後續卻再
    度查獲私藏海洛英，恐再次入獄服刑，除對於受安置人之身
    教產生負面影響，受安置人生活恐再度面臨不安之境。2.受
    安置人父將受安置人接返照顧期間，未能體察受安置人成長
    發展階段所須，管教習以威權模式對待，受安置人亦因受安
    置人父之責打管教和困頓之生活環境，感到負面與恐懼情緒
    。(三)受安置人父親友資源薄弱且關係疏離、交惡，無意願協
    助受安置人之協同照顧與撫養: 現有受安置人伯及受安置人
    叔居住於後龍鎮海寶里，然兄弟間因關係交惡、疏離多年，
    受安置人父自早年起之不良素行令親友間心寒，拒絕提供協
    助，對於受安置人後續照顧表達無意願，加上受安置人伯及
    受安置人叔年邁、未有穩定收入且各自有家庭生活，評估亦
    非適當照顧資源。綜上，受安置人已三度安置，處遇期間亦
    盡力輔導受安置人，然受安置人父未有正向積極之改善且再
    度墮入惡習未改之狀況，親職功能嚴重不彰，親友亦無意願
    照顧，嚴重影響受安置人照顧權益及成長發展、受教育需求
    。聲請人為兒童及少年福利法之主管機關，諒受安置人後續
    穩定成長需求，聲請人已向鈞院聲請停止親權並改定監護權
    訴訟程序中( 本院100 年度親字第37號) ，在判決確定前，
    為提供其適當生存環境及必要保護，聲請人擬依兒童及少年
    福利法第37條規狀請鈞院准予延長安置三個月，以維相對人
    權益等語，並提出兒童及少年保護案件受安置人及法定代理
    人代號與真實姓名對照一欄表、本院民事裁定書（100 年度
    護字第59、113 號）及苗栗縣政府兒童保護個案安置評估報
    告等件為證。本院審核聲請意旨及上開書證，足認受安置人
    確有未受適當養育、照顧之情形，且其情形嚴重。是聲請人
    聲請繼續安置，洵屬有據，應予准許。
三、依兒童及少年福利法第1 條第2 項，非訟事件法第21條第1
    項、第24條第1 項，裁定如主文。
中    華    民    國    100   年   10    月    7     日
                  家事法庭法  官  林卉聆
以上正本係照原本作成。
如不服本裁定應於送達後10日內向本院提出抗告狀，並繳納抗告
費新臺幣1,000 元。
中    華    民    國    100   年   10    月    7     日
                          書記官  簡慶仁